# 请教陈版主，单项履约义务的收入确认问题

提问人：zlongna 时间：2019-10-29 23:14:00
陈版主，有个问题，思考了很久，没能得出有效的结果，特向您请教：
公司的业务：公司将软硬件结合产品（标准化）在客户的设备上安装，通过该产品获取的信号传输给公司的平台，由公司平台提供后续的服务，类似物联网的概念。安装软硬件产品的目的是为了获得后面的服务。合同签订时，硬件和服务分别定价；一般默认收款权在产品安装完毕并开通平台服务时。
新收入准则处理：单项履约义务的判断依据：根据合同，公司的软硬结合产品和后续的服务具有高关联性（本公司的产品和服务配套，产品和后续的服务一起作用服务于客户），作为不可明确区分的产品，故识别为单项履约义务。
该单项履约义务按照时间段确认收入，按照产出法（即按照转移给客户的商品对于客户的价值）确认履约进度。
当前收入准则处理：硬件于移交时点，确认收入；服务按照时间摊销。
新旧会计准则的处理结果是一样的。
不知道，我的理解对不对吗？新收入准则的处理还有其他风险点吗？

回答人：chenyiwei
不应这样理解。
如果软硬件于本公司的服务是严格对应的，即该软硬件组合只能用于接收本公司提供的服务，同时本公司的服务只能通过该软硬件组合才能提供，则两者具有高度关联性，仅仅提供该软硬件组合给客户，对客户而言不具有独立的商业价值（客户不能够从该商品本身或从该商品与其他易于获得资源一起使用中受益），不属于可明确区分商品，故软硬件的提供和后续服务一起构成单项履约义务。
由于该模式下，在合同开始日提供给客户的软硬件组合对客户而言无独立商业价值，故产出法下 “转移给客户的商品对于客户的价值” 为零，因此在合同开始日不能确认收入，应将提供给客户的软硬件组合的实际成本转入长期待摊费用，在合同约定的服务期内摊销，摊销额计入主营业务成本，与服务期内确认的收入配比。
原准则下的考虑思路类似，请参考《瑞华研究 2010 ～ 2016 汇编》之“问题2-1-23（提供服务包含免费提供终端设备的会计处理）”。

提问人：zlongna 时间：2019-10-31 19:15:01
谢谢陈版主百忙之中的指点。
想进一步请教下：如果硬件指定由合并主体内的公司 A 提供，服务由合并主体内的公司 B 提供；客户跟 A、B 均单独签订合同，履行对应的权利义务。如果从合并口径上来看，按照您说的方法确认收入。如果从单独主体 A和 B 分别看来，是不是要 A按照交货签收时点；B按照服务确认。
不知道我理解的对不对？

回答人：chenyiwei
存在这种可能性。

提问人：MPACC10 时间：2019-11-06 12:11:45
请教陈老师：
关于履约义务其一项客户能够从单独使用该商品或者服务，或者将与客户易于获得的其他资源一起中获益（该商品或者服务本身能够区分）。客户可以单独使用该商品或者服务受益，易于获得的资源是指主体或者另一主体单独出售的商品或者服务，或者是客户已经从主体取得的或者其他交易或者事项的资源。
IFRS15 BC97 段说如果主体向客户转让一部机器，而机器只能在完整安装后才能使客户受益（只有主体能够安装），则该机器不是能够明确区分的商品。
同时 BC100 段 主体应忽略合同中可能妨碍客户从除主体外的其他来源取得可供出售资源的合同权力。
1 ：是否可以理解：该机器安装只能由本企业负责（其他企业无能力安装能力），且本企业安装服务未单独出售，可以得出客户不能将该企业与易于获得资源一起使用中受益（安装服务本企业未单独出售，且其他企业无能力安装，只能由本企业安装），故机器单独是不可明确区分的？
2 ：合同规定该机器安装只能由本企业负责（其他企业），且本企业安装服务未单独出售，但市面上有其他类似企业有能力安装该机器，则得出机器是可明确区分的商品？

回答人：chenyiwei
1 、是； 2 、是可明确区分商品。